臺灣新北地方法院民事裁定
110年度輔宣字第96號
聲請人即受
輔助宣告人  陳立群  

關  係  人  陳蔡含笑
上列聲請人聲請撤銷輔助宣告事件，本院裁定如下：
    主  文
本院一○九年度輔宣字第三十二號輔助宣告事件於民國一○九年八
月二十日宣告陳立群（男、民國○○○年○月○○日生、身分證統一編
號：Z○○○○○○○○○號）為受輔助宣告之人之裁定應予撤銷。
聲請程序費用由聲請人陳立群負擔。
    理  由
一、聲請意旨略以：聲請人陳立群因患有雙極精神病，前經鈞院
    於民國109年8月20日以109年度輔宣字第32號裁定宣告為受
    輔助宣告之人確定在案，現聲請人經延醫診治，已完全康復
    ，能夠處理自己事務，並穩定工作，亦無衝動消費，為此檢
    附戶籍謄本、耕莘醫院醫療單據、不動產經紀營業員專業訓
    練證明書等件為證，聲請裁定撤銷輔助宣告等語。
二、按對於因精神障礙或其他心智缺陷，致其為意思表示或受意
    思表示，或辨識其意思表示效果之能力，顯有不足者，法院
    得因本人、配偶、四親等內之親屬、最近一年有同居事實之
    其他親屬、檢察官、主管機關或社會福利機構之聲請，為輔
    助之宣告；受輔助之原因消滅時，法院應依前項聲請權人之
    聲請，撤銷其宣告，民法第15條之1第1、2項定有明文。
三、本院之判斷：
（一）聲請人陳立群前經本院於109年8月20日以109年度輔宣字
      第32號裁定宣告為受輔助宣告之人確定在案之情，有本院
      109年度輔宣字第32號民事裁定、戶籍謄本等件為證，並
      經本院依職權調閱上開卷宗核閱無訛。
（二）聲請人主張其身體及精神狀況已回復至可處理自己日常事
      務之狀態，具有獨立判斷事物之能力等情，業經鑑定人即
      亞東紀念醫院林育如醫師於111年2月22日審驗聲請人之心
      神狀況後，鑑定結果略以：「陳員（即聲請人）之診斷應
      為1.雙極性情感疾患，目前緩解中；2.酒精使用疾患，目
      前緩解中。目前陳員情感性疾患緩解中，情緒穩定，思考
      能力正常，對於一般事務的處理與因果判斷與常人無異，
      但對於躁期的妄想症狀仍有些半信半疑。目前陳員有部分
      病識感，可以理解情感性疾患是會復發的疾病，過去已有
      幾次躁期發作，也有幾次疑似鬱期，可能需要注意復發的
      問題；然而陳員母親較傾向陳員之情緒思考混亂為酒精引
      起，認為陳員已經戒酒、痊癒不需要再吃藥。就鑑定時陳
      員的認知功能與情緒平穩度而言，鑑定人認為陳員之意思
      表示、受意思表示與分辨其意思表達之效果之能力與常人
      無異，其對財產之管理處分或法律訴訟、行政流程、契約
      （包括醫療契約）、票據簽訂事務等皆可自行處置。依陳
      員目前之功能，建議撤銷輔助宣告」等情，有該醫師出具
      之精神鑑定報告書存卷為憑；復據關係人即輔助人陳蔡含
      笑陳稱：聲請人已經工作兩年，亦未再衝動消費，伊同意
      聲請人為本件聲請等語，有本院公務電話紀錄附卷可稽，
      足認聲請人之主張，應堪採信。
（三）本院綜合上開事證，並參酌上開鑑定意見，審驗聲請人之
      心神狀況，認聲請人目前為意思表示或受意思表示，或辨
      識其意思表示效果之能力，已無不足之處，聲請人可自行
      處理其法律行為，認聲請人原受輔助宣告之原因，現已消
      滅。從而，聲請人聲請撤銷本院109年度輔宣字第32號裁
      定之輔助宣告，為有理由，應予准許。
四、依家事事件法第177條第2項準用第164條第2項，裁定如主文
    。
中    華    民    國   111    年    3     月     18   日
                    家事法庭  法  官  顧仁彧
以上正本係照原本作成。
如不服本裁定，應於送達後10日內向本院提出抗告狀，並繳納抗
告費新臺幣1千元。
中    華    民    國   111    年    3     月     18   日
                              書記官  黃馨德